【裁判字號】    99,台上,1767
【裁判日期】    990325
【裁判案由】    違反毒品危害防制條例等罪
【裁判全文】
最高法院刑事判決            九十九年度台上字第一七六七號
上  訴  人  甲○○
上列上訴人因違反毒品危害防制條例等罪案件，不服台灣高等法
院高雄分院中華民國九十九年一月六日第二審判決（九十八年度
上訴字第一二七七號，起訴案號：台灣高雄地方法院檢察署九十
七年度偵字第一０九九０號），提起上訴，本院判決如下：
    主  文
上訴駁回。
    理  由
一、販賣毒品部分
按刑事訴訟法第三百七十七條規定，上訴於第三審法院，非以判
決違背法令為理由，不得為之。是提起第三審上訴，應以原判決
違背法令為理由，係屬法定要件。如果上訴理由書狀並未依據卷
內訴訟資料，具體指摘原判決不適用何種法則或如何適用不當，
或所指摘原判決違法情事，顯與法律規定得為第三審上訴理由之
違法情形，不相適合時，均應認其上訴為違背法律上之程式，予
以駁回。本件原判決依憑證人黃鼎嵐、莊昆玉、高雅萍、林宗霈
於偵審中之指證，卷附上訴人甲○○與證人等之歷次通訊監察譯
文及黃鼎嵐、莊昆玉之施用毒品紀錄，扣案屬上訴人所有之行動
電話二支（均含SIM 卡）、海洛因一包及甲基安非他命三包等項
證據，認定上訴人意圖營利，先後販賣海洛因予黃鼎嵐一次及莊
昆玉二次，另販賣甲基安非他命予林宗霈、莊昆玉各一次等情，
因予維持第一審判決論處上訴人販賣第一級毒品三罪、販賣第二
級毒品二罪刑（均處有期徒刑），駁回其在第二審之上訴。對於
上訴人承認以扣案行動電話與證人黃鼎嵐、莊昆玉、高雅萍、林
宗霈通話之事實，惟否認販賣毒品，辯稱：伊係警員張裕達之線
民，為釣出施用毒品者以供警方查緝而與證人等聯絡等語，原判
決認為不足採信，亦依證人張裕達之陳述、查獲證人等之警察單
位及監聽譯文之內容詳加指駁說明。從形式上觀察，並無違背法
令情事。上訴意旨徒以上訴人自我說詞否定扣案行動電話及監聽
譯文之證據能力及證人等陳述之證明力，再執陳詞為否認販毒之
事實方面爭辯，指摘原判決有未依證據認定事實及理由不備之違
法云云，顯與原判決所載證據資料及論斷說明不符，殊非依據卷
證資料執為指摘之合法第三審上訴理由。此部分上訴違背法律上
之程式，應予駁回。
二、施用毒品部分
按第三審上訴書狀，應敘述上訴之理由，其未敘述者，得於提起
上訴後十日內補提理由書於原審法院，已逾上述期間，而於第三
審法院未判決前仍未提出上訴理由書狀者，第三審法院應以判決
駁回之，刑事訴訟法第三百八十二條第一項、第三百九十五條後
段規定甚明。上訴人對於原判決維持第一審判決論處毒品危害防
制條例第十條第一項施用第一級毒品、第二項施用第二級毒品罪
刑部分，於民國九十九年一月十九日併予提起上訴（未聲明一部
上訴，視為全部上訴），惟迄未敘述施用第一級毒品部分之上訴
理由，依上開規定，其上訴自非合法，應予駁回。至施用第二級
毒品部分，屬刑事訴訟法第三百七十六條第一款所列不得上訴於
第三審法院之案件，上訴人就此上訴，為法所不許，亦應駁回。
據上論結，應依刑事訴訟法第三百九十五條，判決如主文。
中    華    民    國  九十九  年    三    月  二十五  日
                      最高法院刑事第十庭
                          審判長法官  花  滿  堂
                                法官  黃  正  興
                                法官  陳  東  誥
                                法官  林  錦  芳
                                法官  洪  昌  宏
本件正本證明與原本無異
                                      書  記  官
中    華    民    國  九十九  年    三    月  二十九  日
                                                      Ｅ

司法院資訊處製作；財團法人民間司法改革基金會備份。
